# 已分配利润未被领取，利润分配被退回的会计处理

提问人：太阳雪 203203 时间：2020-08-20 14:33:02
陈版你好
公司是A+H股上市公司，在每年都会根据上一年度利润宣告分配股利，并借未分配利润，贷应付股利。
但实际情况下，部分应付股利未被领取，被交易所退回。请问被退回时应该如何做账？
是 借应付股利，贷未分配利润吗？还是借应付股利，贷营业外收入？或者其他。
找遍准则却没有找到，论坛上也没有找到相关讨论，麻烦您帮忙解答一下。非常感谢！！！

回答人：chenyiwei
首先要确定与这部分未领取的股利相关的支付义务是否已经消除。在确保已经消除的前提下，可将这部分股利转回到未分配利润（相当于原路转回）。